臺灣新北地方法院民事判決
111年度訴字第5號
原      告  
即反訴被告  Ａ女      （住居所詳卷）
兼
法定代理人  Ａ女之父  （住居所詳卷）
            Ａ女之母  （住居所詳卷）
共      同
訴訟代理人  蔡淑美律師
被      告  
即反訴原告  Ｂ男      （住居所詳卷）
兼
法定代理人  Ｂ男之父  （住居所詳卷）
            Ｂ男之母  （住居所詳卷）
共      同
訴訟代理人  蕭萬龍律師
            郭明翰律師
上列當事人間請求損害賠償事件，經本院於民國111年3月16日言
詞辯論終結，判決如下：
    主 　　 文
被告Ｂ男、Ｂ男之父、Ｂ男之母應連帶給付原告Ａ女新臺幣壹拾捌
  萬元，及Ｂ男、Ｂ男之父自民國一百一十一年二月五日起、Ｂ男
  之母自一百一十一年二月十九日起，均至清償日止，按週年利
  率百分之五計算之利息。
被告Ｂ男、Ｂ男之父、Ｂ男之母應連帶給付原告Ａ女之父新臺幣壹
  拾貳萬元，及Ｂ男、Ｂ男之父自民國一百一十一年二月五日起、
  Ｂ男之母自一百一十一年二月十九日起，均至清償日止，按週
  年利率百分之五計算之利息。
被告Ｂ男、Ｂ男之父、Ｂ男之母應連帶給付原告Ａ女之母新臺幣壹
  拾貳萬元，及Ｂ男、Ｂ男之父自民國一百一十一年二月五日起、
  Ｂ男之母自一百一十一年二月十九日起，均至清償日止，按週
  年利率百分之五計算之利息。
原告其餘之訴駁回。
本訴訴訟費用由被告Ｂ男、Ｂ男之父、Ｂ男之母連帶負擔百分之四
  十二，餘由原告Ａ女負擔百分之三十二、Ａ女之父、Ａ女之母各
  負擔百分之十三。
本判決第一項得假執行；但被告如以新臺幣壹拾捌萬元為原告Ａ
  女預供擔保，得免為假執行。
本判決第二項得假執行；但被告如以新臺幣壹拾貳萬元為原告Ａ
  女之父預供擔保，得免為假執行。
本判決第三項得假執行；但被告如以新臺幣壹拾貳萬元為原告Ａ
  女之母預供擔保，得免為假執行。
反訴被告Ａ女、Ａ女之父、Ａ女之母應連帶給付反訴原告Ｂ男新臺
  幣參萬元，及自民國一百一十一年二月二十四日起，均至清償
  日止，按週年利率百分之五計算之利息。
反訴被告Ａ女、Ａ女之父、Ａ女之母應連帶給付反訴原告Ｂ男之父
  新臺幣壹萬元，及自民國一百一十一年二月二十四日起，均至
  清償日止，按週年利率百分之五計算之利息。
反訴被告Ａ女、Ａ女之父、Ａ女之母應連帶給付反訴原告Ｂ男之母
  新臺幣壹萬元，及自民國一百一十一年二月二十四日起，均至
  清償日止，按週年利率百分之五計算之利息。
反訴原告其餘之訴駁回。
反訴之訴訟費用由反訴被告連帶負擔百分之十，餘由反訴原告Ｂ
  男負擔百分之五十四、Ｂ男之父、Ｂ男之母各分擔百分之十八。
本判決第九項得假執行；但反訴被告如以新臺幣參萬元為反訴
  原告Ｂ男預供擔保，得免為假執行。
本判決第十項得假執行；但反訴被告如以新臺幣壹萬元為反訴
  原告Ｂ男之父預供擔保，得免為假執行。
本判決第十一項得假執行；但反訴被告如以新臺幣壹萬元為反
  訴原告Ｂ男之母預供擔保，得免為假執行。
    事實及理由
甲、程序方面
　　按司法機關所製作必須公示之文書，不得揭露刑法第221條
    至第227條性侵害犯罪被害人之姓名、出生年月日、住居所
    及其他足資識別被害人身分之資訊。性侵害犯罪防治法第2
    條第1項、第12條第2項定有明文，司法機關所製作必須公開
    之文書，亦不得揭露足以識別少年為刑事案件、少年保護事
    件之當事人或被害人身分之資訊，兒童及少年福利與權益保
    障法第69條第1項第4款、第2項亦有明定。本件原告即反訴
    被告（於本訴中簡稱原告）Ａ女、Ａ女之父、Ａ女之母以被告
    即反訴原告（於本訴中簡稱被告）Ｂ男涉犯刑法第227條等性
    侵害犯罪事實及少年保護事件，訴請Ｂ男、Ｂ男之父、Ｂ男之
    母連帶負侵權行為之連帶賠償責任，Ａ女、Ｂ男分別為本院11
    0年度少護字第1096號少年保護事件（下爭系爭刑事案件）
    之被害人、當事人，依首揭規定，本院自不得揭露兩造之姓
    名、住所等足以識別其身分之資訊，合先敘明。
乙、實體方面
壹、本訴部分　　
一、原告主張：Ｂ男與Ａ女為網友之關係，Ｂ男明知Ａ女為未滿14歲
    之女子，且具輕度身心障礙，欠缺對於性行為自主判斷及同
    意之能力，竟基於對未滿14歲女子為強制性交之犯意，於民
    國109年12月25日18時許，在位於新北市○○區○○○路○段000號
    之麥當勞內，無視Ａ女事前屢次口頭拒絕從事性行為，不斷
    重複詢問，終使Ａ女無從拒絕，於上址麥當勞無障礙廁所內
    ，違反Ａ女之意願將陰莖插入Ａ女陰道，且於Ａ女表示不舒服
    、抗拒時，仍未依Ａ女之意思停止，對Ａ女為強制性交行為既
    遂（下稱系爭行為），Ｂ男上開行為，對於仍在成長發育之Ａ
    女身心侵害甚鉅，而Ｂ男於94年3月生，行為時尚未成年，Ｂ
    男之父、母對Ｂ男有監督、教養之義務，卻疏於監督，自應
    與Ｂ男連帶負責。又Ｂ男所為系爭行為，亦侵害Ａ女之父、母
    對Ａ女之保護教養權，使2人而受有損害，是爰依民法第184
    條第1項前段、第187條第1項、第195條第1項、第3項之規定
    提起本訴，並聲明：㈠被告Ｂ男、Ｂ男之父、Ｂ男之母應連帶給
    付Ａ女新臺幣（下同）50萬元及自起訴狀繕本送達翌日起至
    清償日止，按年息5％計算之利息。㈡被告Ｂ男、Ｂ男之父、Ｂ男
    之母應連帶給付Ａ女之父25萬元及自起訴狀繕本送達翌日起
    至清償日止，按年息5％計算之利息。㈢被告Ｂ男、Ｂ男之父、Ｂ
    男之母應連帶給付Ａ女之母萬元及自起訴狀繕本送達翌日起
    至清償日止，按年息5％計算之利息。
二、被告則以：Ｂ男與Ａ女為交往中男女朋友關係，雖Ａ女具有輕
    度之智能障礙，然Ｂ男與Ａ女相處過程中均未察覺，且依Ａ女
    警詢時陳述，Ａ女對於兩性間相處或性交等行為均具正常之
    識別能力，兩人交往後因情竇初開故對於親密行為產生好奇
    ，Ｂ男並未違反Ａ女之意願，事發後Ｂ男亦深刻自省，請求從
    輕酌定本件賠償數額等語，資為抗辯，並聲明：原告之訴駁
    回。
三、經查：Ａ女於96年12月生，於系爭行為時尚未滿14歲，具有
    輕度智能障礙，領有身心障礙手冊；Ｂ男於則於94年3月生，
    系爭行為時尚未滿16歲。Ａ女、Ｂ男於109年12月25日18時許
    ，在位於新北市汐止區新台五路之麥當勞無障礙廁所內，Ｂ
    男有以陰莖插入Ａ女之陰道內之系爭行為等情，為兩造所不
    爭執，且有系爭刑事案件裁定、Ａ女身心障礙手冊在卷為憑
    （見本院卷第15頁至第19頁、本院限閱卷），而堪以認定。
四、至原告主張Ｂ男違反Ａ女意願對其為強制性交，應負損害賠償
    責任等情，則為被告所否認，則本院應審酌者厥為：㈠Ｂ男是
    否違反Ａ女意願為系爭行為？㈡被告是否應對原告負損害賠償
    責任？㈢如被告應負擔賠償責任，賠償金額為何？　
  ㈠系爭行為是否違反Ａ女之意願：
  ⒈原告雖主張性交行為違反Ａ女之意願，然觀諸Ａ女於系爭刑事
    案件警詢時陳稱：「他（Ｂ男）在邊吃東西就邊問我『妳要不
    要跟我一起去做那件事』，他總共問了我兩次，第一次我有
    拒絕他，第二次我就搖頭，他還是繼續講，我就拒絕不了他
    ，然後他想跟我去做那件事，他就硬要叫我跟他去，他好像
    有拉我的手要往廁所方向走，而當時我還在餐桌位置上時，
    他叫我過5分鐘再去找他，然後他就先走到無障礙廁所裡面
    ，過5分鐘後我就去敲無障礙廁所的門，他就幫我開門，我
    進去後他就把門關起來」、「（你是否知道加害人所稱『那
    件事』是指何種意思？）他想把他的生殖器官弄到我的下體
    裡」等語。則在Ｂ男前往無障礙廁所前，Ａ女已知悉Ｂ男有意
    為性行為，倘Ａ女確實不願與Ｂ男發生性行為，大可趁Ｂ男離
    開座位時逕行或現場或選擇不進入無障礙廁所，當無聽憑Ｂ
    男之要求進入無障礙廁所之理，然Ａ女在Ｂ男先行前往無障礙
    廁所後，經考量後仍選擇前往進入無障礙廁所，實難逕認Ｂ
    男係違反Ａ女意願為系爭行為。
　⒉又原告雖主張依據系爭刑事案件卷內證據，即可證明Ｂ男違反
    Ａ女之意願為系爭行為，然系爭行為經系爭刑事案件調查後
    ，認Ｂ男未違反Ａ女意願，因此認Ｂ男係觸犯刑法第227條第1
    項對於未滿14歲之女子為性交之罪而為保護管束等情，有本
    院系爭刑事案件裁定為憑（見本院卷第15頁至第19頁），是
    原告復未指明依據卷內何證據資料足認Ｂ男有違反Ａ女意願之
    事實，是其主張，仍不足採。
  ⒊又衡諸常情，倘Ｂ男違反Ａ女之意願為系爭行為，事後Ａ女自應
    儘量避免與Ｂ男接觸或碰面，然依Ａ女與Ｂ男案發後之對話：
    「（Ｂ男）問你喔、我插你的時候你都沒有高潮？」、「（Ａ
    女）不知道」、「（Ｂ男）為什麼沒叫？」、「（Ａ女）不敢
    叫」、「（Ｂ男）所以想叫？」、「（Ａ女）嗯嗯」、「（Ｂ
    男）下次你家沒人的時候就可以叫了」、「（Ａ女）嗯嗯」
    等語（見本院卷第81頁），不僅仍持續與Ｂ男對話，且對於Ｂ
    男表示希望再次發生性行為，亦未表示反對，是被告辯稱系
    爭行為未違反Ａ女意願，非全不可採。
　㈡原告得否請求被告賠償：
　⒈按因故意或過失，不法侵害他人之權利者，負損害賠償責任
    。不法侵害他人之身體、健康、名譽、自由、信用、隱私、
    貞操，或不法侵害其他人格法益而情節重大者，被害人雖非
    財產上之損害，亦得請求賠償相當之金額，而前項規定，於
    不法侵害他人基於父、母、子、女或配偶關係之身分法益而
    情節重大者，準用之，民法第184條第1項前段、第195條第1
    項前段、第3項分別定有明文。次按無行為能力人或限制行
    為能力人，不法侵害他人之權利者，以行為時有識別能力為
    限，與其法定代理人連帶負損害賠償責任。民法第187條第1
    項前段亦定有明文。而身體權係指以保持身體完全為內容之
    權利，破壞身體完全，即構成對身體權之侵害；貞操權係為
    保護個人對性行為或身體親密接觸等行為之自主決定權所設
    。故違反他人之性自主意思而親密接觸該他人之身體，自屬
    侵害他人之貞操權；而無性自主能力之人，並無同意他人親
    密接觸身體之意思能力，雖得其同意而與之相姦，仍不能阻
    卻侵害其貞操權之違法性（最高法院66年台上字第3484號判
    例意旨參照）。
　⒉經查：Ａ女於96年12月生，於系爭行為發生時尚未滿14歲，且
    Ｂ男對此亦有認知，則Ｂ男對Ａ女為性交行為，自屬故意不法
    侵害Ａ女之身體及貞操權。是Ａ女依民法第184條第1項前段之
    規定，請求Ｂ男賠償，自屬有據。又Ｂ男於系爭行為時已滿7
    歲未滿20歲且未婚，為限制行為能力人，且有識別能力，Ｂ
    男之父、Ｂ男之母依民法第1084條第2項規定對其有保護及教
    養之權利義務，對其行為當然負監督之責，應與Ｂ男連帶負
    損害賠償責任。而Ａ女之父、母對Ａ女有保護及教養之權利義
    務，Ａ女遭受Ｂ男上開不法侵害，衡情Ａ女之父、母均會因此
    受有精神上痛苦，更需開導、陪伴Ａ女，而將有額外時間、
    金錢之花費，亦足認Ａ女之父、母基於父母關係之身分法益
    受損而情節重大。因此，Ａ女、Ａ女之父、母依民法第184條
    第1項、第187條第1項、第195條第1、3項規定，分別請求被
    告連帶賠償精神上損害，當屬有據，而應准許。
　㈢本件慰撫金之金額為何：
　⒈按不法侵害他人之人格權，被害人受有非財產上損害，請求
    加害人賠償相當金額之慰撫金時，法院對於慰撫金之量定，
    應斟酌實際加害情形、所造成之影響、被害人所受精神上痛
    苦之程度、雙方之身分、地位、經濟狀況及其他各種情形，
    以核定相當之數額（最高法院47年台上字第1221號、51年台
    上字第223 號判例意旨參照）。
　⒉經查：Ｂ男明知Ａ女行為時未滿14歲，尚屬年幼，為無性自主
    能力之人，且具有輕度之智能障礙，竟未能自我約束，與Ａ
    女為系爭行為，顯將影響Ａ女之身心發展，又衡酌原告自述Ａ
    女為現就讀國中二年級，Ａ女之父學歷為國中畢業，現擔任
    大樓保全、Ａ女之母學歷為國中畢業，目前擔任作業員，家
    庭月收約為5至6萬元間，及Ａ女之父名下另有位於新北市汐
    止區之房屋及土地1筆，有本院職權查詢原告之稅務電子閘
    門財產所得調件明細表為憑（見本院限閱卷）。另被告自述
    Ｂ男為國中畢業，目前就讀高職餐飲科，Ｂ男之父為學歷為專
    科畢業，現擔任修車廠合夥人，Ｂ男之母學歷為專科畢業，
    擔任修車廠之合夥人，家庭月收入約8萬元，暨Ｂ男之父109
    年間股利所得大約4萬元，名下有位於新北市蘆洲區土地及
    房屋各1筆、汽車3輛；Ｂ男之母109年股利所得約3,000元，
    名下有汽車3輛，亦有2人之稅務電子閘門財產所得調件明細
    表可證（見本院限閱卷），審酌原告及被告之身分、地位、
    經濟能力等一切情狀，認Ａ女請求被告連帶賠償18萬元之精
    神慰撫金、Ａ女之父、Ａ女之母請求被告連帶賠償各12萬元之
    精神慰撫金，應屬適當，逾此部分之請求，即屬無據，應予
    駁回。 
　㈣末按給付有確定期限者，債務人自期限屆滿時起，負遲延責
    任。給付無確定期限者，債務人於債權人得請求給付時，經
    其催告而未為給付，自受催告時起，負遲延責任。其經債權
    人起訴而送達訴狀，或依督促程序送達支付命令，或為其他
    相類之行為者，與催告有同一之效力，民法第229條第1項及
    第2項分別定有明文。又遲延之債務，以支付金錢為標的者
    ，債權人得請求依法定利率計算之遲延利息。但約定利率較
    高者，仍從其約定利率。應付利息之債務，其利率未經約定
    ，亦無法律可據者，週年利率為百分之5，民法第233條第1
    項及第203條亦有明文。查本件損害賠償之債無確定期限，
    又係以支付金錢為標的，則依前揭法律規定，原告就被告應
    給付之金額部分，自得請求起訴狀繕本送達至被告之翌日起
    至清償日止，按週年利率5％計算之利息，而本件起訴狀繕本
    係於111年1月25日寄存送達於Ｂ男之父、同年2月8日寄存送
    達於Ｂ男之母，有本院送達證書在卷可憑（見本院卷第29頁
    、第31頁）。而被告均未給付，則原告請求自起訴狀繕本送
    達翌日起即Ｂ男、Ｂ男之父於111年2月5日起、Ｂ男之母於111
    年2月19日起，均至清償日止，按年息5％計算之法定遲延利
    息，核無不合，應予准許。　　　
貳、反訴部分：
一、反訴原告主張：反訴被告即原告（於反訴中簡稱反訴被告）
    Ａ女與反訴原告即被告（於反訴中簡稱反訴原告）Ｂ男於109
    年12月25日18時許在位於新北市汐止區新台五路一段162號
    之麥當勞無障礙廁所內為系爭行為，系爭行為時Ｂ男尚未滿1
    6歲，並無性自主決定之能力，是Ａ女與Ｂ男為系爭行為，侵
    害Ｂ男之身體及貞操權，而Ａ女行為時為7歲以上未滿20歲之
    未成年人，Ａ女之父、Ａ女之母應連帶負賠償責任，爰依民法
    第184條第1項、第187條第1項、第195條之規定提起本訴，
    並聲明：㈠Ａ女、Ａ女之父、Ａ女之母應連帶給付Ｂ男30萬元及
    自反訴起訴狀繕本送達翌日起至清償日止，按年息5％計算之
    利息。㈡Ａ女、Ａ女之父、Ａ女之母應連帶給付Ｂ男之父10萬元
    及自反訴起訴狀繕本送達翌日起至清償日止，按年息5％計算
    之利息。㈢Ａ女、Ａ女之父、Ａ女之母應連帶給付Ｂ男之母10萬
    元及自反訴起訴狀繕本送達翌日起至清償日止，按年息5％計
    算之利息。
二、反訴被告答辯略以：Ｂ男違反Ａ女意願而為系爭行為，且Ｂ男
    於系爭行為當日攜帶保險套欲與Ａ女進行性交，反訴原告主
    張Ａ女系爭行為對Ｂ男造成侵害，自不足採。縱認系爭行為之
    發生，並未違反Ａ女之意願，然Ａ女智能不足，雖知悉Ｂ男為
    高二學生，但對於Ｂ男是否成年並無認知，且Ａ女已多次拒絕
    Ｂ男要求發生系爭行為，Ａ女自不應就系爭行為對Ｂ男負擔賠
    償責任。退步言之，倘系爭行為侵害Ｂ男之身體及貞操權，
    但Ａ女就系爭行為並無識別能力，更無故意過失可言。又系
    爭行為因Ａ女之母查看Ａ女手機時發現，並立即告知學校老師
    ，足認Ａ女之法定代理人對於Ａ女之監督並未疏懈，自無須連
    帶負損害賠償責任等語，資為抗辯，並聲明：反訴原告反訴
    駁回。
三、經查：
　㈠按因故意或過失，不法侵害他人之權利者，負損害賠償責任
    ，民法第184條第1項前段定有明文。又按刑法第227條第3項
    對於14歲以上未滿16歲之男女為性交之行為，其被害客體為
    14歲以上未滿16歲之男女，考其立法意旨，係以該男女對於
    性行為之智識及決斷能力仍未臻成熟，縱得該男女之同意，
    亦不得對之為性交之行為，以保護其等身智之正常發展，故
    上開罪名係以被害人之年齡為特別要件，只以被害男女在事
    實上為14歲以上未滿16歲為已足。刑法既有前述明文規範，
    則於民法有關未成年人對於性行為允諾能力之有無，認定是
    否屬於得被害人允諾而不構成侵權行為損害賠償責任之認定
    ，即應採取與刑法相同之解釋。從而，對於未滿16歲之人所
    為性交之行為，即使得其允諾，仍構成侵害其身體權、性自
    主決定之自由權及貞操權之侵權行為甚明。反訴原告主張Ｂ
    男於94年3月間出生，於系爭行為時未滿16歲等情，為反訴
    被告所不爭執，且有Ｂ男之戶籍謄本為憑，而可認定。而系
    爭行為時Ｂ男既未滿16歲，則仍不能因Ｂ男同意或主動要求發
    生系爭行為，即認系爭行為並未對Ｂ男造成侵害，是反訴被
    告所該部分辯解，難認可採。而反訴被告雖辯稱系爭行為違
    反Ａ女意願等語，並不足採，業如前述，是系爭行為自屬對Ｂ
    男之侵害。
　㈡反訴被告是否須負損害賠償責任：　
　⒈按無行為能力人或限制行為能力人，不法侵害他人之權利者
    ，以行為時有識別能力為限，與其法定代理人連帶負損害賠
    償責任。行為時無識別能力者，由其法定代理人負損害賠償
    責任。前項情形，法定代理人如其監督並未疏懈，或縱加以
    相當之監督，而仍不免發生損害者，不負賠償責任。民法第
    187條第1項、第2項分別定有明文。而所謂識別能力，係指
    對於自己行為，為不法侵害他人權利或利益行為，有正常認
    識能力，即行為人能認識其侵權行為，就社會一般觀念上認
    為不容許之行為有所認識而言。又法定代理人就限制行為能
    力人之侵權行為，以負責為原則，免責為例外，依民法第18
    7條第2項主張有免責事由者，自應就此負舉證責任（最高法
    院72年度台上字第953號判決意旨參照）。是法定代理人不
    僅應證明已就該加害行為盡監督義務，以防患其損害之發生
    ，更應證明就限制行為能力人之生活全面已盡監護之義務，
    始能免責。
　⒉反訴被告雖辯稱Ａ女就系爭行為並無識別能力云云，然Ａ女於
    接受訪談時陳述略以：跟Ｂ男在網路上認識，沒有認識很久
    ，是在FB上。幾天後有出去見面，在我家附近麥當勞，我約
    Ｂ男見面，邊聊邊吃東西。第二次見面時，Ｂ男就約我去廁所
    做那件事情，但我在FB上有拒絕Ｂ男，我有跟Ｂ男說我不要，
    不要做那件事情。Ｂ男先在聊天的對話裡講，然後約出去的
    時候也有講等語（見本院卷第85頁），另於警詢時陳稱：在
    吃東西時Ｂ男便已詢問是否要跟他做「那件事情」，「那件
    事情」就是將他的生殖器官放到我下體裡，且Ａ女當日進入
    廁所後，更依Ｂ男之要求褪去內衣褲，可認Ａ女對於進入廁所
    後將與Ｂ男有兩性間有親密身體接觸之性行為等情，已有認
    識，其認知更與常人無異，難認Ａ女於行為時並無識別能力
    ，反訴被告前開辯解，難認可採。是反訴原告依民法第184
    條第1項規定請求Ａ女負擔損害賠償責任，自非無據。
  ⒊Ａ女於行為時為7歲以上未滿20歲之未成年人，且具識別能力
    ，均如前述，而Ａ女之父、Ａ女之母為為Ａ女之法定代理人，
    亦未舉證證明就Ａ女之侵害行為已盡監督義務防患損害之發
    生，或已對Ａ女之生活全面盡其監督責任等事實，揆諸前開
    說明意旨，是反訴原告主張Ａ女之父、Ａ女之母應依民法第18
    7條第1項與Ａ女負連帶損害賠償責任，自屬可採。反訴被告
    雖辯稱Ａ女之母於案發後察覺Ａ女與Ｂ男間訊息，因而查獲系
    爭行為，充其量僅能證明系爭行為發生後Ａ女之父母有積極
    訴追之行為，尚無法證明於系爭行為發生前Ａ女之父、母確
    已盡避免系爭行為發生之監督責任，是反訴被告辯稱無須連
    帶負責云云，尚不足採。
　㈢反訴原告得請求之慰撫金之金額：
　　Ｂ男於系爭行為發生時，雖未滿16歲，為無性自主能力之人
    ，然較Ａ女年長，而兩人發生系爭行為，雖侵害Ｂ男之身體權
    、貞操權等權利，然系爭行為之發生，係由Ｂ男主動邀約，
    且與Ａ女合意為之，另審酌兩造之學、經歷、家庭經濟狀況
    （均如前述），認Ｂ男請求反訴被告連帶賠償3萬元之精神慰
    撫金、Ｂ男之父、Ｂ男之母請求被告連帶賠償1萬元之精神慰
    撫金，及自反訴起訴狀繕本送達翌日起即111年2月24日起（
    見本院卷第39頁）均至清償日止，按年息5％計算之法定遲延
    利息，核無不合，應予准許。
參、綜上所述，本訴部分，原告依民法第184條第1項前段、第18
    7條第1項、第195條第1項、第3項之規定，請求被告連帶給
    付Ａ女18萬、連帶給付Ａ女之父、母各12萬元，及Ｂ男、Ｂ男之
    父於111年2月5日起、Ｂ男之母於111年2月19日起，均至清償
    日止，按年息5％計算之法定遲延利息，為有理由，應予准許
    ，逾此範圍之請求，則屬無據，應予駁回。反訴部分，反訴
    原告依民法第184條第1項前段、第187條第1項、第195條第1
    項、第3項之規定，請求反訴被告連帶給付Ｂ男3萬元、連帶
    給付Ｂ男之父、母各1萬元，及均自111年2月24日起至清償日
    止，按年息5％計算之法定遲延利息，為有理由，逾上開部分
    ，則為無理由，應予駁回。
肆、本件本訴及反訴部分，本院判命給付之金額均未逾50萬元，
    應依民事訴訟法第389條第1項第5款規定，依職權宣告假執
    行，並依民事訴訟法第392條第2項規定，依職權宣告被告及
    反訴被告如預供相當之擔保，得免為假執行。
伍、本件事證已臻明確，兩造其餘主張、陳述及所提之證據暨攻
    擊防禦方法，經本院審酌後，認與本件判決之結果不生影響
    ，爰不另一一論述，附此敘明。　　　　
陸、訴訟費用負擔之依據：本訴及反訴部分均為民事訴訟法第79
    條、第85條第2項。
中　　華　　民　　國　　111 　年　　4 　　月　　6 　　日
                  民事第五庭  法　官　王  廷
以上正本係照原本作成。
如對本判決上訴，須於判決送達後20日內向本院提出上訴狀。如
委任律師提起上訴者，應一併繳納上訴審裁判費。
中　　華　　民　　國　　111 　年　　4 　　月　　7 　　日
                              書記官　張雅筑